# 请教陈版：地价返还（扶持基金）在 2017 新的《政府补助》准则下的会计处理

提问人：CPA2040 时间：2018-06-13 11:22:33
属于老问题了，但还是不确定在新的政府补助准则下的会计处理，请教下陈版及大家：生产企业，地方政府招商引资，招拍挂方式拿地，之后，政府文件明确超过XX金额的部分以工业或产业扶持基金的形式给企业奖励，无明确使用方面的规定，新政府补助准则下（与资产相关的补助，可以冲减资产成本），如何处理更恰当？（ 1 ）作为资产相关的冲减土地成本；（ 2 ）一次性确认补助收益；
（ 3 ）作为资产相关的递延分期确认补助收益。如果确认收益，这属于日常相关还是非相关，即计入其他收益还是营业外收入？
谢谢

回答人：chenyiwei
一般理解 1 、 3 均可（总额法和净额法的区别）。如果采用总额法，则摊销金额计入每年的其他收益，不再计入营业外收入。另外，根据证监会会计部组织编写的《上市公司执行企业会计准则案例解析（ 2017 ）》中的相关案例，在某些情况下方法（ 2 ）也是可以认可的，但实务操作中建议要谨慎对待。